fi: Telineasennuksen tyyli: Sovitinsarja; Tyhjä paneeli; Etupaneeli; Kiinteä hylly; Täysi kotelo; Telinekorvat/-kiinnikkeet; Kaiteet; Liukuva hylly; Tarjotin; Tuuletuksellinen hylly; Muu
zh-TW: 機架安裝樣式: 轉接套件; 空白面板; 前面板; 固定層板; 全封閉式; 機架耳/支架; 圍籬軌條; 滑動層板; 托盤; 通風層板; 其他
ru: Тип монтажа в стойку: Комплект адаптеров; Глухая панель; Лицевая панель; Фиксированная полка; Полный корпус; Стоечные уши/кронштейны; Перекладины; Выдвижная полка; Лоток; Вентилируемая полка; Другой
fr: Style de montage en rack: Kit adaptateur; Panneau obturateur; Façade; Étagère fixe; Boîtier complet; Équerres de rack; Rails; Étagère coulissante; Plateau; Étagère ventilée; Autre
de: Rack-Montagestil: Adapter-Kit; Blindplatte; Frontplatte; Fester Einlegeboden; Vollständiges Gehäuse; Rack-Ohren/Halterungen; Geländer; Ausziehbarer Einlegeboden; Tablett; Belüfteter Einlegeboden; Sonstiges
es: Estilo de montaje en rack: Kit adaptador; Panel ciego; Placa frontal; Estante fijo; Gabinete completo; Orejas/soportes de rack; Rieles; Estante deslizante; Bandeja; Estante ventilado; Otros
nl: Rack montagestijl: Adapterset; Afdekpaneel; Frontplaat; Vaste plank; Volledige behuizing; Rackoren/beugels; Rails; Schuifplank; Dienblad; Geventileerde plank; Andere
zh-CN: 机架安装样式: 适配器套件; 空白面板; 面板; 固定搁板; 全封闭式; 机架耳朵/支架; 栏杆; 滑动搁板; 托盘; 通风搁板; 其他
cs: Styl montáže racku: Adaptérová sada; Slepý panel; Čelní panel; Pevná police; Plné zapouzdření; Rackové uši/držáky; Příčníky; Posuvná police; Podnos; Větraná police; Jiné
th: สไตล์การติดตั้งแร็ค: ชุดอะแดปเตอร์; แผงว่าง; แผ่นหน้า; ชั้นวางแบบถาวร; ตู้ปิดเต็ม; หูยึด/ขายึดแร็ค; รางรั้ว; ชั้นวางแบบเลื่อน; ถาด; ชั้นวางแบบระบายอากาศ; อื่นๆ
sv: Rackmonteringsstil: Adapterkit; Blindpanel; Frontplatta; Fast hylla; Helt inhägnad; Racköron/fästen; Räls; Glidhylla; Bricka; Ventilerad hylla; Övrigt
ro-RO: Stil montare pe suport: Kit adaptor; Panou gol; Placă frontală; Raft fix; Carcasă completă; Urechi/suporturi de rack; Șine; Raft glisant; Tavă; Raft ventilat; Altele
ko: 랙 마운팅 스타일: 어댑터 키트; 블랭크 패널; 페이스플레이트; 고정 선반; 풀 인클로저; 랙 이어/브래킷; 난간; 슬라이딩 선반; 트레이; 통풍 선반; 기타
pt-BR: Estilo de montagem em rack: Kit adaptador; Painel cego; Placa frontal; Prateleira fixa; Gabinete completo; Orelhas/suportes de rack; Trilhos; Prateleira deslizante; Bandeja; Prateleira ventilada; Outro
nb: Rack monteringsstil: Adaptersett; Blindpanel; Frontplate; Fast hylle; Full innkapsling; Stativører/braketter; Skinner; Glidehylle; Brett; Ventilert hylle; Annet
el: Στυλ στήριξης σε ράφι: Κιτ προσαρμογέα; Κενό πάνελ; Πρόσοψη; Σταθερό ράφι; Πλήρης θήκη; Αυτιά/βραχίονες rack; Ράγες; Συρόμενο ράφι; Δίσκος; Εξαεριζόμενο ράφι; Άλλο
hr-HR: Stil montiranja na stalak: Komplet adaptera; Prazna ploča; Prednja ploča; Fiksna polica; Potpuno kućište; Rack ušice/nosači; Pregradne prečke; Klizna polica; Pladanj; Ventilirana polica; Ostalo
hu: Állványrögzítési stílus: Adapter készlet; Üres panel; Előlap; Rögzített polc; Teljes burkolat; Rack fülek/konzolok; Korlátok; Csúszó polc; Tálca; Szellőző polc; Egyéb
bg-BG: Стил на монтаж на стойката: Адаптерен комплект; Празен панел; Лицев панел; Фиксирана полица; Пълен корпус; Рак уши/скоби; Релси; Плъзгаща полица; Тава; Вентилирана полица; Други
lt-LT: Stelažo montavimo stilius: Adapterio rinkinys; Tuščias skydelis; Priekinis skydelis; Fiksuota lentyna; Visiškas apgaubas; Stelažo ausys/laikikliai; Skersiniai; Slankiojanti lentyna; Padėklas; Ventiliuojama lentyna; Kita
da: Rack-monteringsstil: Adaptersæt; Blindpanel; Frontplade; Fast hylde; Fuld indkapsling; Rack-ører/beslag; Gelænder; Glidehylde; Bakke; Ventileret hylde; Andet
sk-SK: Štýl montáže stojana: Adaptérová súprava; Prázdny panel; Čelný panel; Pevná polica; Úplný kryt; Rackové uši/držiaky; Koľajnice; Posuvná polica; Podnos; Vetraná polica; Iné
vi: Kiểu lắp giá đỡ: Bộ chuyển đổi; Tấm trống; Mặt trước; Kệ cố định; Vỏ bọc toàn phần; Tai/khung giá; Chấn song; Kệ trượt; Khay; Kệ thông gió; Khác
en: Rack mounting style: Adapter kit; Blank panel; Faceplate; Fixed shelf; Full enclosure; Rack ears/brackets; Rails; Sliding shelf; Tray; Vented shelf; Other
it: Stile di montaggio a rack: Kit adattatore; Pannello cieco; Frontalino; Ripiano fisso; Involucro completo; Staffe/orecchie rack; Binari; Ripiano scorrevole; Vassoio; Ripiano ventilato; Altro
ja: ラックマウントスタイル: アダプターキット; ブランクパネル; フェースプレート; 固定棚; フルエンクロージャー; ラックイヤー/ブラケット; レール; スライド棚; トレイ; 通気棚; その他
pt-PT: Estilo de montagem em rack: Kit adaptador; Painel cego; Placa frontal; Prateleira fixa; Caixa completa; Orelhas/suportes de rack; Trilhos; Prateleira deslizante; Bandeja; Prateleira ventilada; Outro
sl-SI: Slog montaže v stojalo: Komplet adapterja; Prazna plošča; Čelna plošča; Fiksna polica; Popolno ohišje; Rack ušesa/nosilce; Letve; Drsna polica; Pladenj; Prezračevalna polica; Drugo
tr: Raf montaj stili: Adaptör kiti; Boş panel; Ön kapak; Sabit raf; Tam muhafaza; Raf kulakları/braketleri; Raylar; Kayar raf; Tepsi; Havalandırmalı raf; Diğer
pl: Styl montażu w szafie rack: Zestaw adaptacyjny; Panel pusty; Panel przedni; Półka stała; Pełna obudowa; Uchwyty/wsporniki rack; Przęsła; Półka przesuwna; Tacka; Półka wentylowana; Inne